臺灣高等法院交通事件裁定　　　　　　　　　　　　九十三年度交抗字第一二九號
　　抗　告　人
　　即受處分人　甲○○
右抗告人因違反道路交通管理處罰條例案件，不服臺灣板橋地方法院中華民國九十二
年十二月三十日，九十二年度交聲字第一七七九號裁定（原處分案號：北監自裁字裁
四○—Ｃ00000000號），提起抗告，本院裁定如左：
    主  文
抗告駁回。
    理  由
一、按汽車駕駛人停車時，在禁止臨時停車處所停車者，處新臺幣六百元以上一千二
    百元以下罰鍰；前項情形，交通勤務警察或依法令執行交通稽查任務人員，應責
    令汽車駕駛人將車移置適當處所；如汽車駕駛人不予移置或不在車內時，得由該
    交通勤務警察或依法令執行交通稽查任務人員為之，或得於舉發其違規後，使用
    民間拖吊車拖離之，並收取移置費，道路交通管理處罰條例第五十六條第一項第
    一款、第二項分別定有明文；另依道路交通安全規則第一百十一條第一項第三款
    規定：設有禁止臨時停車標誌、標線處所不得臨時停車。
二、查原處分機關交通部公路總局臺北區監理所九十二年十月十四日北監自裁字裁四
    ○—Ｃ00000000號違反道路交通管理事件裁決書以抗告人即受處分人甲
    ○○所有車牌號碼Ｌ九—三一二三號之小客車，於民國九十二年七月二十二日十
    四時三十分許，在臺北縣土城市○○路段（土城市○○路○段）在禁止臨時停車
    處所停車，經臺北縣政府警察局土城分局警員簡基育舉發，原處分機關依道路交
    通管理處罰條例五十六條第一項第一款規定，裁處受處分人罰鍰新臺幣（下同）
    九百元。受處分人不服聲明異議，經原審以異議無理由，裁定駁回。
三、受處分人抗告意旨略以：未與抗告人最後陳述機會，違反程序正義；對於抗告人
    指明之有關證據未予調查，舉發違規地點同時劃設白線（道路邊線）及紅線（禁
    止臨時停車線），致抗告人無所適從，有違行政行為之明確原則，及人民之信賴
    保護原則，土城警分局所為舉發及拖吊處置，顯屬不當，原裁定未予詳查，亦屬
    違法云云。
四、經查：1.觀諸警方採證照片，上開受處分人所有之車號Ｌ九—三一二三號之小客
    車於前開時間停放於地上劃設有紅線標誌之上址處所，是受處分人在禁止臨時停
    車處所停車之情明確，有舉發相片三紙在卷足憑；2.本件復經臺北縣政府警察局
    土城分局查處無誤，有該分局九十二年九月四日土警交裁字第○九二○○三八二
    一○號函在卷可按；3.受處分人亦不否認其所有之上開汽車於前開時、地為在該
    禁止臨時停車處所停車；4.道路標誌中，紅線為代表禁止停車之交通標誌，而白
    線僅係表示道路邊線之交通標誌，於無其他條件限制時固得停放汽車，惟若有其
    他交通標誌加以限制時，仍應受其他交通標誌之限制，自不待言，現行道路交通
    安全規則或道路交通管理處罰條例並無在平日無車流，亦不影響交通之下，劃有
    紅線之路段得任意停車，或免以處罰之規定，只要有違規事實即應受處罰；5.現
    行道路交通相關法規，亦無拖吊當時必須以言詞或廣播通知車主或廣播之規定；
    6.綜上，抗告人於上開時、地違規，堪以認定，是抗告人所辯並不足採。原審因
    而認原處分機關據以援引上開規定，分別裁處受處分人罰鍰新臺幣九百元，並無
    不當，而駁回受處分人異議之聲明，經核並無不合，本件抗告為無理由，應予駁
    回。
據上論斷，應道路交通管理處罰條例第八十九條，道路交通案件處理辦法第二十六條
，刑事訴訟法第四百十二條，裁定如主文。
中　　　華　　　民　　　國　　九十三　　年　　　二　　　月　　 二十 　　日
                              臺灣高等法院交通法庭
                                  審判長法  官  洪  政  雄
                                        法  官  趙  功  恆
                                        法  官  李  春  地
右正本證明與原本無異。
不得再抗告。
                                        書記官  柳  秋  月
中　　　華　　　民　　　國　　九十三　　年　　　二　　　月　　 二十 　　日
